【裁判字號】    99,易,282
【裁判日期】    990527
【裁判案由】    竊盜
【裁判全文】
臺灣彰化地方法院刑事判決               99年度易字第282號
公  訴  人  臺灣彰化地方法院檢察署檢察官
被      告  甲○○
上列被告因竊盜案件，經檢察官提起公訴（99年度偵字第2283號
），本院判決如下：
    主  文
甲○○犯攜帶兇器竊盜罪，累犯，處有期徒刑玖月。
    犯罪事實
一、甲○○前於民國96年間因施用毒品案件，經臺灣臺中地方法
    院以96年度訴字第4745號判處有期徒刑10月，案經上訴，經
    臺灣高等法院臺中分院以97年度上訴字第478號判決上訴駁
    回確定；又於97年間因詐欺案件，經本院以97年度員簡字第
    662號判處有期徒刑4月確定，上開二案接續執行，於98年8
    月21日縮短刑期假釋出監並付保護管束，嗣於98年8月28日
    保護管束期滿未經撤銷其假釋，而視為執行完畢。詎其猶不
    知悔改，竟意圖為自己不法之所有，於民國99年2月27日凌
    晨1時許，在彰化縣永靖鄉○○村○○路○段218巷5號「永興
    種苗園」，利用客觀上足對人之生命、身體、安全構成威脅
    ，具有危險性之老虎鉗子1支，竊取乙○○所有之電纜線1段
    （重約14.7公斤），價值約新臺幣2,940元，得手後，隨即
    騎車離開現場，並將行竊所用之老虎鉗子丟棄在前開路段之
    排水溝，嗣因被告騎乘機車載運上開竊得之電纜線欲前往資
    源回收場變賣之途中，經警於99年2月27日下午6時許，在彰
    化縣社頭鄉○○○路與建國路口前，發現其行跡可疑進行盤
    查，而循線查悉上情。
二、案經彰化縣警察局田中分局報請台灣彰化地方法院檢察署檢
    察官偵查起訴。
    理  由
一、證據能力部分：
  (一)證人即被害人乙○○於警詢時之證述，雖屬被告以外之人
      於審判外之言詞陳述，為傳聞證據，然經本院於審理時當
      庭直接提示而為合法之調查，被告均未於言詞辯論終結前
      聲明異議，本院復審酌該等言詞陳述係由證人出於自由意
      識而陳述，並無非法取證之情況，依刑事訴訟法第159 條
      之5之規定，認上開證人於警詢時之證述，應得採為認定
      本件犯罪事實所憑之證據。
  (二)其餘非供述證據部分，均為警方合法採證附卷之資料，檢
      察官及被告對於證據能力均無意見，自得引為本案證據。
二、上開犯罪事實，業據被告於警詢、偵訊及本院審理時坦承不
    諱，核與被害人乙○○於警詢時所指述之情節相符（警卷第
    3頁參照），而查獲之電纜線1段（重約14.7公斤）業經被害
    人乙○○領回，有贓物認領保管單1 紙在卷可稽（警卷第14
    頁），並有現場採證照片8 張附卷可憑（警卷第15至18頁）
    ，足認被告之自白與事實相符。綜上，本件事證明確，被告
    犯行堪以認定。
三、按刑法第321條第1項第3款之攜帶兇器竊盜罪，係以行為人
    攜帶兇器竊盜為其加重條件，此所謂兇器，其種類並無限制
    ，凡客觀上足對人之生命、身體、安全構成威脅，具有危險
    性之兇器均屬之，且祇須行竊時攜帶此種具有危險性之兇器
    為已足，並不以攜帶之初有行兇之意圖為必要。本件被告為
    上開犯行所攜帶之老虎鉗子1支，為金屬製品，質地堅硬，
    客觀上足以對人之生命、身體、安全構成威脅，具有危險性
    ，為可供兇器使用之物無訛，是核被告以老虎鉗子竊取電纜
    線之所為，係犯刑法第321條第1項第3款之攜帶兇器竊盜罪
    。又被告前因施用毒品案件，經臺灣臺中地方法院以96年度
    訴字第4745號判處有期徒刑10月，案經上訴，經臺灣高等法
    院臺中分院以97年度上訴字第478號判決上訴駁回確定；又
    於97年間因詐欺案件，經本院以97年度員簡字第662號判處
    有期徒刑4月確定，上開二案接續執行，於98年8月21日縮短
    刑期假釋出監並付保護管束，嗣於98年8月28日保護管束期
    滿未經撤銷而視為執行完畢等情，有臺灣彰化地方法院檢察
    署刑案資料查註紀錄表及臺灣高等法院被告全國前案紀錄表
    各1 份在卷可憑，其於有期徒刑執行完畢後，5 年內故意再
    犯本件有期徒刑以上之罪，為累犯，應依刑法第47條第1 項
    之規定，加重其刑。爰審酌被告正值壯年，不思以正當方式
    謀生，竊取他人財物圖謀變賣，漠視他人財產法益，且有竊
    盜、毒品前科，素行非佳，殊值非難，惟到案後坦承犯行，
    犯後態度尚屬良好，暨審酌被害人所受財物之損失、被告之
    智識程度等一切情狀，量處如主文所示之刑，以資儆懲。至
    被告供犯罪使用之老虎鉗子已經丟棄，業據被告於本院審理
    時供承在卷，為免將來執行困難，爰不宣告沒收。
四、另檢察官於起訴書雖求處諭知被告強制工作，惟按保安處分
    係對受處分人將來之危險性所為拘束其身體、自由之處置，
    以達教化與治療之目的，為刑罰之補充制度，本諸法治國家
    保障人權之原理及刑法之保護作用，其法律規定之內容，應
    受比例原則之規範，使保安處分之宣告，與行為人所為行為
    之嚴重性，行為人所表現之危險性，及對行為人未來行為之
    期待性相當，司法院大法官會議釋字第471號解釋可資參照
    。又按竊盜犯贓物犯保安處分條例第3 條第1 項、第2 條第
    4 項，係規定18歲以上之竊盜犯贓物犯，有犯罪習慣者，得
    於刑之執行前令入勞動場所強制工作，且應執行之刑未達1
    年以上者，不適用本條例。因此，是否諭知被告於刑之執行
    前令入勞動場所強制工作，係由法院審酌被告之習性決定之
    。本院審酌被告犯後能坦認犯行，且在本案之竊盜犯行所竊
    取之物品價值並非甚高，對社會安寧秩序危害尚非至鉅，其
    前固有多項財產犯罪之前科紀錄，但主要部分是施用毒品案
    件，此有臺灣高等法院被告前案紀錄表1 份附卷可佐，本次
    雖另犯竊盜罪，然尚不得執此逕謂被告欠缺正確工作觀念或
    有犯罪之習慣，且被告本件犯罪行為之嚴重性及所竊得之財
    物價值尚非甚鉅，依比例原則，綜合其所表現之危險性以觀
    ，本院因認宣告如主文所示之刑，已足認為與被告犯行之處
    罰相當，無須宣告1 年以上有期徒刑，依前開規定，無從為
    強制工作之諭知，附此敘明。
據上論斷，應依刑事訴訟法第299條第1項前段，刑法第321條第1
項第3款、第47條第1項，判決如主文。
本案經檢察官賴志盛到庭執行職務。
中    華    民    國    99    年    5     月    27    日
                  刑事第七庭      法  官  黃玉齡
以上正本證明與原本無異。
如不服本判決，應於收受判決後10日內向本院提出上訴書狀，並
應敘述具體理由；其未敘述上訴理由者，應於上訴期間屆滿後20
日內向本院補提理由書（均須按他造當事人之人數附繕本「切勿
逕送上級法院」）。
告訴人或被害人對於判決如有不服具備理由請求檢察官上訴者，
其上訴期間之計算係以檢察官收受判決正本之日期為準。
中    華    民    國    99    年    5     月    27    日
                                  書記官  黃鏽金
附錄論罪科刑法條：
中華民國刑法第321條
犯竊盜罪而有左列情形之一者，處6月以上、5年以下有期徒刑：
一、於夜間侵入住宅或有人居住之建築物、船艦或隱匿其內而犯
    之者。
二、毀越門扇、牆垣或其他安全設備而犯之者。
三、攜帶兇器而犯之者。
四、結夥三人以上而犯之者。
五、乘火災、水災或其他災害之際而犯之者。
六、在車站或埠頭而犯之者。
前項之未遂犯罰之。

司法院資訊處製作；財團法人民間司法改革基金會備份。
